臺北高等行政法院裁定
111年度交上字第198號
上  訴  人  陳俊良                                      


被 上訴 人  新北市政府交通事件裁決處

代  表  人  李忠台          
上列當事人間交通裁決事件，上訴人對於中華民國111年3月31日
臺灣士林地方法院110年度交字第28號行政訴訟判決，提起上訴
，本院裁定如下：
    主  文
上訴駁回。
上訴審訴訟費用新臺幣柒佰伍拾元由上訴人負擔。
    理  由
一、按對於交通裁決事件之判決提起上訴，非以其違背法令為理
    由，不得為之，行政訴訟法第237條之9第2項準用第235條第
    2項規定甚明。又當事人對於地方法院交通裁決事件之判決
    上訴，如依行政訴訟法第237條之9準用第236條之2第3項、
    第243條第1項規定，以判決有不適用法規或適用不當為理由
    時，其上訴狀或理由書應表明原判決所違背之法令及其具體
    內容；若係成文法以外之法則，應揭示該法則之旨趣，倘為
    司法院大法官解釋，則為揭示該解釋之字號或其內容。如以
    行政訴訟法第237條之9第2項準用第236條之2第3項、第243
    條第2項所列各款情形為理由時，其上訴狀或理由書，應揭
    示合於該條項各款之事實。上訴狀或理由書如未依此項方法
    表明者，即難認為已對交通裁決事件之判決之違背法令有具
    體之指摘，其上訴自難認為合法。　　
二、上訴人駕駛其所有車牌號碼00-0000號自用小客車（下稱系
    爭汽車），於民國109年11月13日7時18分許，行經臺北市○○
    區○○○街0段00號斜對面道路（下稱系爭路段）時，有「汽車
    駕駛人未依規定使用方向燈」之違規事實，經民眾檢具違規
    證據資料檢舉，經臺北市政府警察局士林分局（下稱舉發機
    關）社子派出所員警查證後，於109年12月2日填製臺北市政
    府警察局北市警交大字第AX1140808號舉發違反道路交通管
    理事件通知單（下稱舉發通知單）予上訴人，並記載應到案
    日期為110年1月18日前。上訴人於110年1月8日向被上訴人
    陳述意見，經舉發機關函復違規事實屬實，被上訴人遂依道
    路交通管理處罰條例（下稱道交條例）第42條規定，以110
    年1月18日新北裁催字第48-AX1140808號違反道路交通管理
    事件裁決書裁處上訴人新臺幣1,200元。上訴人不服，提起
    行政訴訟，經原判決駁回其訴後，提起本件上訴。
三、上訴人對原判決提起上訴，主張略以：上訴人駕駛系爭汽車
    行經系爭路段時，囿於先前行經路面係屬「單行道」而復又
    轉變成為「雙向道」路面，系爭路段路幅不大，自應禮讓前
    面機車通行而騰出外側空間，貼著系爭路段中心線行進，實
    際上未有變換車道，自毋庸顯示方向燈。又舉發機關應將採
    證影片光碟直接給予上訴人，始符合公文程式條例所規範之
    「公文書」效力，不應於本件行政程序以外，要求上訴人應
    該至舉發機關或其指定時間地點而前去閱覽前開採證影片，
    且不得抄錄或複製採證影片，顯違反行政法上之正當法律程
    序。另道交條例第42條未明確指所謂「規定」即係道路交通
    安全規則，不應直接套入而引用道路交通安全規則之規定，
    顯悖於明確性原則、逾越文義解釋。且道交條例未有各該主
    管機關、主管機關及目的事業主管機關等行政管轄之明文規
    定，卻由交通部及內政部等機關不當地自認為道交條例中央
    主管機關或主管機關，而驟然會銜發布道路交通安全規則，
    明顯違反法治國家原則、正當法律程序及明確性原則。至由
    前開機關獨自發布訂定道路交通管理事件統一裁罰基準及處
    理細則，亦明顯違反正當法律程序。另道交條例未能明確規
    定何機關係道交條例規範之監理及警察等機關及渠等權責，
    違反明確性原則。再者，原審法院於110年8月19日開庭，自
    應當庭檢視各項證物(包含指稱上訴人違規各該影片)，然該
    院卻未有如是遂行，卻將各該影片作為裁判依據，違反行政
    訴訟法第243條第2項第5款、第6款關於公開言詞辯論及判決
    不備理由或理由矛盾之規定，亦明顯妨害憲法就人民訴訟權
    保障及正當法律程序等規定。另原審法院亦未就上訴人所提
    請求現場勘驗聲請作出准駁意思表示，判決自係明顯違反法
    令云云。經查，原審業於110年8月9日準備程序中當庭勘驗
    採證光碟及記載勘驗結果供兩造表示意見，並於判決敘明其
　　認定上訴人有「汽車駕駛人未依規定使用方向燈」之違規行
    為的依據與理由，以及上訴人主張各節，何以不足採取等情
    在案；復於判決末敘明兩造其餘之攻擊防禦方法，經原審斟
    酌後，核與判決不生影響，無一一論述之必要。上訴意旨所
    陳，無非係重述其於原審已主張而為原判決所不採之理由，
    及就原審取捨證據、認定事實之職權行使，指摘為不當；或
    以其主觀見解，就原審所為論斷或指駁不採者，仍執陳詞爭
    議，難認已具體說明原判決有何不適用法規或適用法規不當
    之情形。又依行政訴訟法第237條之7規定，交通裁決事件之
    裁判，得不經言詞辯論為之，上訴意旨另稱原審未經言詞辯
    論程序即為判決係當然違背法令，亦難認對原判決之如何違
    背法令已有具體之指摘。依首開規定及說明，應認其上訴為
    不合法。
四、結論：本件上訴為不合法，應予駁回，裁定如主文。
中　　華　　民　　國　　111 　年　　7 　　月　　29　　日
　　　　　          臺北高等行政法院第四庭 
                              審判長法  官　高愈杰
                                    法  官　鍾啟煒
                                    法  官　李君豪  
上為正本係照原本作成。
不得抗告。
中　　華　　民　　國　　111 　年　　7 　　月　　29　　日
          　　　　　　      　　　  書記官  樓琬蓉